【裁判字號】    96,訴,635
【裁判日期】    970930
【裁判案由】    毒品危害防制條例
【裁判全文】
臺灣宜蘭地方法院刑事判決               96年度訴字第515號
                                       96年度訴字第635號
                                       96年度訴字第678號
公  訴  人  臺灣宜蘭地方法院檢察署檢察官
被      告  張志源
                    （另案在臺灣宜蘭監獄執行）
指定辯護人  本院公設辯護人  黃之中
被      告  簡政義
                    （
指定辯護人  吳振東律師
被      告  甲○○
                    （另案在臺灣宜蘭監獄執行）
指定辯護人  曾文杞律師
上列被告因毒品危害防制條例案件，經檢察官提起公訴（96年度
偵字第3321、3322、3323號），及追加起訴（96年度偵字第4537
號、96年度蒞追字第10號），本院判決如下：
    主  文
張志源共同販賣第二級毒品，處有期徒刑捌年陸月；扣案第二級
毒品安非他命伍包（驗餘毛重壹佰伍拾捌點壹公克）、第二級毒
品安非他命伍包（驗餘毛重捌點伍捌公克），均沒收銷燬；扣案
電子磅秤肆台、帳冊玖本、分裝袋貳拾柒包、毒品重量標示貼紙
拾陸張、行動電話肆支（均含SIM卡，門號分別為0000000000號
、0000000000號、0000000000號、0000000000號）沒收；行動電
話貳支（門號分別為0000000000號、0000000000號）與簡政義連
帶沒收，如全部或一部不能沒收時，追徵其價額或以其財產抵償
；共同販賣第二級毒品所得新臺幣伍萬捌仟元沒收；共同販賣毒
品所得新臺幣柒萬貳仟伍佰元與簡政義連帶沒收，如全部或一部
不能沒收時，以其財產抵償之。又持有第一級毒品，處有期徒刑
陸月，扣案第一級毒品海洛因壹包（淨重壹點貳捌公克）沒收銷
燬。應執行有期徒刑捌年拾月；扣案第一級毒品海洛因壹包（淨
重壹點貳捌公克）、第二級毒品安非他命伍包（驗餘毛重壹佰伍
拾捌點壹公克）、第二級毒品安非他命伍包（驗餘毛重捌點伍捌
公克），均沒收銷燬；扣案電子磅秤肆台、帳冊玖本、分裝袋貳
拾柒包、毒品重量標示貼紙拾陸張、行動電話肆支（均含SIM卡
，門號分別為0000000000號、0000000000號、0000000000號、00
00000000號）沒收；行動電話貳支（門號分別為0000000000號、
0000000000號）與簡政義連帶沒收，如全部或一部不能沒收時，
追徵其價額或以其財產抵償；共同販賣第二級毒品所得新臺幣伍
萬捌仟元沒收；共同販賣毒品所得新臺幣柒萬貳仟伍佰元與簡政
義連帶沒收，如全部或一部不能沒收時，以其財產抵償之。
簡政義共同販賣第二級毒品，累犯，處有期徒刑捌年陸月；扣案
第二級毒品安非他命伍包（驗餘毛重壹佰伍拾捌點壹公克）、第
二級毒品安非他命伍包（驗餘毛重捌點伍捌公克），均沒收銷燬
；扣案電子磅秤肆台、帳冊玖本、分裝袋貳拾柒包、毒品重量標
示貼紙拾陸張、行動電話肆支（均含SIM卡，門號分別為0000000
000號、0000000000號、0000000000號、0000000000號）沒收；
行動電話貳支（門號分別為0000000000號、0000000000號）與張
志源連帶沒收，如全部或一部不能沒收時，追徵其價額或以其財
產抵償；共同販賣第二級毒品所得新臺幣伍萬捌仟元沒收；共同
販賣毒品所得新臺幣柒萬貳仟伍佰元與張志源連帶沒收，如全部
或一部不能沒收時，以其財產抵償之。又轉讓第二級毒品，累犯
，處有期徒刑捌月。又轉讓第二級毒品，累犯，處有期徒刑捌月
。應執行有期徒刑捌年拾月；扣案第二級毒品安非他命伍包（驗
餘毛重壹佰伍拾捌點壹公克）、第二級毒品安非他命伍包（驗餘
毛重捌點伍捌公克），均沒收銷燬；扣案電子磅秤貳台、帳冊陸
本、分裝袋肆包、行動電話肆支（均含SIM卡，門號分別為00000
00000號、0000000000號、0000000000號、0000000000號）沒收
；行動電話貳支（門號分別為0000000000號、0000000000號）與
張志源連帶沒收，如全部或一部不能沒收時，追徵其價額或以其
財產抵償；共同販賣第二級毒品所得新臺幣伍萬捌仟元沒收；共
同販賣毒品所得新臺幣柒萬貳仟伍佰元與張志源連帶沒收，如全
部或一部不能沒收時，以其財產抵償之。
甲○○持有第一級毒品，累犯，處有期徒刑壹年陸月。扣案第一
級毒品海洛因肆包（淨重參拾陸點肆貳公克）沒收銷燬。
張志源、簡政義被訴販賣第一級毒品部分，均無罪。
甲○○被訴販賣第一、二級毒品部分，無罪。
    事  實
一、張志源、簡政義（前因誣告案件，經本院判處應執行有期徒
    刑1年4月確定，於民國91年9月21日執行完畢）均明知安非
    他命為毒品危害防制條例第2條第2項第2款所管制之第2級毒
    品，依法不得持有及販賣，為圖營利，竟共同基於販賣第2
    級毒品之反覆、延續概括犯意聯絡，於96年4月至8月期間，
    以門號0000000000、0000000000、0000000000、0000000000
    、0000000000、0000000000等號行動電話為彼此聯絡及對外
    與購毒者聯絡之工具，於購毒者與張志源或簡政義聯絡後，
    由張志源或簡政義攜帶第2級毒品安非他命前往約定交易地
    點交易，多次販賣安非他命與附表所列購毒者（販賣對象、
    時間、地點、次數、數量、金額及所得等，均詳如附表一所
    示），共計得款新臺幣13萬零5百元。販售之安非他命貨源
    由張志源以門號0000000000號行動電話向綽號「基隆姐」之
    顏碧珠購買，交易所得亦歸張志源，張志源則提供簡政義每
    日新臺幣1千元至3千元不等之現金。
二、簡政義明知安非他命為毒品危害防制條例第2條第2項第2款
    所管制之第2級毒品，依法不得持有及轉讓，竟基於轉讓第2
    級毒品安非他命之犯意，於96年3、4月間，在臺北市○○○
    路與松仁路口工地，無償提供第2級毒品安非他命予吳春亭
    共2次。
三、張志源、甲○○（前因強盜等案件，經法院判處應執行有期
    徒刑4年確定，於95年11月13日執行完畢）均明知海洛因為
    毒品危害防制條例第2條第2項第1款所列管之第1級毒品，不
    得持有，竟分別於96年8月27日前某不詳時間，向不詳年籍
    之人購入第1級毒品海洛因而持有之。嗣經警於96年8月27日
    19時45分許，在宜蘭縣礁溪鄉○○路○段97號「憶金香汽車
    旅館」第102室查獲張志源，並扣得海洛因1包（淨重1.28
    公克）；於同日下午5時45分許，在台北市○○街50號查獲
    甲○○，並扣得海洛因4包（淨重36.42公克）。
四、嗣於96年8月27日19時45分許，為警在宜蘭縣礁溪鄉○○路○
    段97號「憶金香汽車旅館」第102室查獲張志源，並扣得安
    非他命5包（驗餘毛重158.1公克）、現金新臺幣5萬8千元、
    電子磅秤1台、塑膠分裝袋2包、帳冊5本、行動電話11支（
    其中3支為0000000000號、0000000000號、0000000000號）
    等物，在其宜蘭縣礁溪鄉○○路19號2樓，搜索扣得電子磅
    秤2台、塑膠分裝袋23包、毒品重量標示貼紙16張、帳冊3本
    ；另在簡政義之車號U2-4219號自用小客車內，搜索查獲安
    非他命5包（驗餘毛重8.58公克）、電子磅秤1台、行動電話
    3支（其中1支為0000000000號）、活頁帳冊1本及現金4萬1
    千9百元，在宜蘭縣礁溪鄉○○路7號租屋處，搜索查扣塑膠
    分裝袋2包。
五、案經宜蘭縣警察局報請臺灣宜蘭地方法院檢察署檢察官偵查
    起訴及追加起訴。
    理  由
壹、有罪部分：
一、(一)訊據被告張志源、簡政義對於犯罪事實一所載共同販賣第
    2級毒品之犯罪事實均坦承不諱，互核一致，且與附表一所
    示證人即向其等購入毒品施用之人證述情節相符；並有扣案
    安非他命5包（驗餘毛重158.1公克）、安非他命5包（驗餘
    毛重8.58公克）、電子磅秤4台、塑膠分裝袋23包、帳冊9本
    、行動電話4支、毒品重量標示貼紙16張、現金新臺幣5萬8
    千元可佐，又扣案毒品共10包經送內政部警政署刑事警察局
    鑑定結果，確檢出第二級毒品甲基安非他命成分，亦有該局
    97年2月4日刑鑑字第0970011576號鑑定書在卷足稽（見本院
    卷第298頁）。衡以安非他命因屬違禁物，無論持有、販賣
    均將遭刑罰之制裁，亦因此而物稀價昂，被告張志源亦供陳
    每賣1兩可賺新臺幣3千元等語（見本院卷第450頁）、被告
    簡政義則供陳每日可獲利新臺幣1千元至3千元等語（見同上
    頁），被告張志源、簡政義前開販賣毒品行為具有營利意圖
    ，可堪認定。(二)訊據被告簡政義對於犯罪事實二所載轉讓第
    2級毒品之犯罪事實坦承不諱，核與證人吳春亭證述之情節
    相符。(三)訊據被告張志源、甲○○對於犯罪事實(三)所載持有
    第1級毒品之犯罪事實，均坦承不諱，並分別有海洛因1包（
    淨重1.28公克）、海洛因4包（淨重36.42公克）扣案可資佐
    證，而扣案海洛因經送驗結果，確均含第一級毒品海洛因成
    分，亦有法務部調查局96年11月18日調科壹字第0962307882
    0號、96年11月26日調科壹字第09623079360號鑑定書2份在
    卷足稽（見本院卷第107、142頁）。(四)綜上，本件事證明確
    ，被告張志源、簡政義共同販賣第2級毒品、被告簡政義轉
    讓第2級毒品，及被告張志源、甲○○各持有第1級毒品之犯
    行均堪予認定，應予依法論科。
二、核被告張志源所為，係犯毒品危害防制條例第4條第2項之販
    賣第2級毒品罪、同條例第11條第1項之持有第1級毒品罪；
    被告簡政義所為，係犯同條例第4條第2項之販賣第2級毒品
    罪，及同條例第8條第2項之轉讓第2級毒品罪；被告甲○○
    所為，係犯毒品危害防制條例第11條第1項之持有第1級毒品
    罪。被告張志源、簡政義就販賣第2級毒品犯行，有犯意聯
    絡及行為分擔，應論以共同正犯；其等持有第2級毒品之低
    度行為，為販賣或轉讓之高度行為所吸收，均不另論罪。按
    刑事法若干犯罪行為態樣，本質上原具有反覆、延續實行之
    特徵，立法時既予特別歸類，定為犯罪構成要件之行為要素
    ，則行為人基於概括之犯意，在密切接近之一定時、地持續
    實行之複次行為，倘依社會通念，於客觀上認為符合1個反
    覆、延續性之行為觀念者，於刑法評價上，即應僅成立1罪
    。學理上所稱「集合犯」之職業性、營業性或收集性等具有
    重複特質之犯罪均屬之，例如經營、從事業務、收集、販賣
    、製造、散佈等行為概念者（最高法院95年度臺上字第1079
    號、第3937號、第4686號刑事判決意旨參照）。本件被告張
    志源、簡政義於96年4月至8月期間內，密集以相同方式販售
    第2級毒品，而具有反覆、延續實行之特徵，從而在行為概
    念上縱有多次之舉措，其等販賣第2級毒品之行為，仍應評
    價認係包括1罪之集合犯行為，而論以1罪。再被告張志源所
    犯販賣第2級毒品罪、持有第1級毒品罪；被告簡政義所犯販
    賣第2級毒品罪、2次轉讓第2級毒品罪，均犯意個別，行為
    互異，應各予分論併罰。又查被告簡政義、甲○○分別有犯
    罪事實欄所載之犯罪科刑執行紀錄，此有臺灣高等法院被告
    前案紀錄表在卷足憑，其等受有期徒刑之執行完畢後，5年
    以內故意再犯本件有期徒刑以上之罪，應依刑法第47條第1
    項規定，論以累犯，除被告簡政義販賣第2級毒品之本刑無
    期徒刑，不得加重外，均依法加重其刑。
三、爰審酌被告張志源有違反槍砲彈藥刀械管制條例之犯罪紀錄
    、被告簡政義有違犯毒品危害防制條例及誣告之犯罪紀錄、
    被告甲○○有偽造文書、強盜及違犯毒品危害防制條例之犯
    罪紀錄，均素行非佳；又被告張志源、簡政義明知毒品煙癮
    危害之烈，而販賣行為乃煙毒禍害之源，流毒所及非僅多數
    人之生命、身體受戕害，且社會、國家之法益亦不能免，卻
    共同販賣第2級毒品，為害甚鉅；被告張志源、簡政義共同
    販賣安非他命之犯罪情況、販售期間、次數、獲利，對社會
    治安及國民健康之危害程度；及被告張志源係主要提供貨源
    販賣者，惡性較被告簡政義為重。暨被告簡政義轉讓第2級
    毒品之犯罪方式、被告甲○○持有第1級毒品之數量，對社
    會潛在危害非輕。及被告3人於本院審判程序進行當中，尚
    知坦承犯行，且被告張志源、簡政義均供出上游顏碧珠（惟
    檢察官非係因渠等供陳而查獲顏碧珠），態度尚佳等一切情
    狀，分別量處如主文所示之刑，並就被告張志源、簡政義部
    分定其應執行刑如主文所示。
四、經警於被告張志源處扣得之安非他命（驗餘毛重158.1公克
    ）、海洛因（淨重1.28公克）；於被告簡政義處扣得之安非
    他命（驗餘毛重8.58公克）；於被告甲○○處扣得之海洛因
    （淨重36.42公克），分別係查獲之第1.2級毒品，不問屬於
    犯人與否，應依毒品危害防制條例第18條第1項前段之規定
    ，宣告沒收銷燬。扣案之電子磅秤4台、帳冊9本、塑膠分裝
    袋27包、毒品重量標示貼紙16張，均係張志源、簡政義共同
    販賣第2級毒品使用之物；應依毒品危害防制條例第19條第1
    項前段諭知沒收。扣案門號0000000000號、0000000000號、
    0000000000號、0000000000號行動電話（均含SIM卡）為被
    告張志源所持有，供共同販賣第2級毒品使用之物，應依前
    開規定諭知沒收；門號0000000000號、0000000000號、行動
    電話係被告張志源、簡政義所持有供販賣第2級毒品所用之
    物，雖均未扣案，仍應依前開規定宣告連帶沒收，如全部或
    一部不能沒收時，追徵其價額或以財產抵償。被告張志源、
    簡政義共同販賣第2級毒品所得，如附表一所示，爰依同項
    規定諭知連帶沒收，除現金新臺幣5萬8千元已扣案，應予沒
    收外，其餘犯罪所得如全部或一部不能沒收時，均以財產抵
    償。至扣案注射針筒、提撥管、橡皮管、玻璃球、殘渣袋、
    吸食器、筆記本1本、現金4萬1千9百元，以及門號00000000
    00號、0000000000號、0000000000號、0000000000號以外之
    行動電話，據被告張志源、簡政義、甲○○稱與本案販賣毒
    品無關，復查無其他證據足認與本案有直接關連性，爰不予
    宣告沒收。
五、至公訴意旨另認被告張志源、簡政義有附表二所示販賣第2
    級毒品予林寬梁、吳順濱、張福仁之犯嫌，然該部分除被告
    簡政義之自白外，公訴人並未為其他舉證（見本院卷第343
    頁），依卷內事證，證人林寬梁於偵查中已結證未曾向被告
    張志源或簡政義購買安非他命等語（見96年度偵字第3321號
    偵查卷第68頁），卷內則無證人吳順濱、張福仁之證詞，是
    公訴人此部分所指要屬不能證明，原應為被告張志源、簡政
    義無罪之諭知，惟公訴意旨認此部分犯罪事實與被告張志源
    、簡政義經起訴論罪科刑部分，具有集合犯之單純1罪關係
    ，爰不另為無罪諭知，併此敘明。
貳、無罪部分：
一、公訴意旨略以：
 (一) 被告張志源、簡政義基於共同販賣海洛因之犯意聯絡，於96
    年7、8月間，在宜蘭縣冬山鄉○○路○○路邊，販賣海洛因
    5次予吳思賢（綽號馬沙），其中2次，1次為7千元、1次為1
    萬4千元，另3次馬沙尚未付款等語。因認被告張志源、簡政
    義共同涉犯毒品危害防制條例第4條第1項之販賣第1級毒品
    罪嫌。並舉(1)被告張志源、簡政義之供述；(2)證人吳思賢之
    證詞，及(3)警員於張志源所居住之「憶金香汽車旅館」第
    102室扣得之安非他命5包（毛重160.35公克）、海洛因1包
    （毛重1.25公克）、販毒所得5萬8千元、電子磅秤、塑膠分
    裝袋、帳冊、行動電話等物；於張志源位於宜蘭縣礁溪鄉○
    ○路19號2樓住處扣得電子磅秤、塑膠分裝袋23包等物；於
    簡政義之車號U2-4219號自用小客車內，搜索查獲安非他命5
    包（毛重9.1公克）、電子磅秤、行動電話、帳冊及現金4萬
    1千9百元；於簡政義在宜蘭縣礁溪鄉○○路7號租屋處，搜
    索扣得塑膠分裝袋2大包等物，資為論據。
 (二) 被告甲○○基於販賣海洛因之犯意，於96年7月間某日，由
    簡政義承張志源之命，攜帶3萬元，至台北縣三重市某處交
    付甲○○後，甲○○將數量不詳之海洛因攜至宜蘭縣某處交
    付張志源；復於同年月某日，張志源再命簡政義持5萬5千元
    至台北縣三重市某處，向甲○○購買海洛因，甲○○再將數
    量不詳之海洛因攜至宜蘭縣某處交付張志源；再於同年8月2
    0日，在宜蘭縣礁溪鄉○○路19號2樓張志源租屋處，以7萬5
    千元代價，販賣海洛因9公克（2錢半）予張志源。被告甲○
    ○基於販賣安非他命之犯意，於96年間6月某日起至7月間某
    日止，在宜蘭縣礁溪鄉○○路某處，以每兩5萬7千元之代價
    販售予張志源，合計逾10次，每次販賣2兩至5兩不等。因認
    被告甲○○涉犯毒品危害防制條例第4條第1、2項之販賣第1
    、2級毒品罪嫌。就販賣第1級毒品部分舉共同被告張志源、
    簡政義之證詞為據；就販賣第2級毒品部分，則舉共同被告
    張志源、簡政義，及證人蔡明道之證詞為據。
二、訊據被告張志源、簡政義、甲○○均堅詞否認此部分犯行，
    被告張志源辯稱：伊根本不認識吳思賢等語；被告簡政義辯
    稱：伊並未交付海洛因給吳思賢等語。被告甲○○辯稱：伊
    不曾販賣第1級毒品海洛因予被告張志源或簡政義，亦不曾
    販賣第2級毒品予被告張志源或簡政義；被告簡政義因被告
    張志源要伊幫他買安非他命，曾拿2次錢給伊，但伊沒有幫
    他買，都原封不動將錢還被告張志源等語。
三、按犯罪事實應依證據認定之，無證據不得認定犯罪事實﹔不
    能證明被告犯罪者，應諭知無罪之判決，刑事訴訟法第154
    條第2項、第301條第1項分別定有明文。又刑事訴訟法第161
    條第1項規定，檢察官就被告犯罪事實，應負舉證責任，並
    指出證明之方法。因此，檢察官對於起訴之犯罪事實，應負
    提出證據及說服之實質舉證責任。倘其所提出之證據，不足
    為被告有罪之積極證明，或其闡明之證明方法，無從說服
    法官以形成被告有罪之心證，基於無罪推定之原則，自應為
    被告無罪判決之諭知（最高法院92年臺上字第128號判例要
    旨參照）。
四、證據能力部分：按被告以外之人於審判外之言詞或書面陳述
    ，除法律有規定者外，不得作為證據，刑事訴訟法第159條
    第1項定有明文，故如欲採被告以外之人於審判外之陳述，
    必須符合法律所規定之例外情形，方得認其審判外之陳述有
    證據能力。經查：
 (一) 證人吳思賢於警詢時之證述，為審判外之言詞陳述，原不得
    採為證據，(1)被告張志源及其辯護人於本院審理時均同意
    採為證據，本院認並無違法或不當之情況，是依刑事訴訟法
    第159條之5規定，該傳聞證據就被告張志源是否販賣第1級
    毒品之認定部分，具備證據能力。(2)被告簡政義及其辯護
    人否認證人吳思賢警詢證詞之證據能力，復無刑事訴訟法第
    159條之1至159條之5規定之例外情形，是該傳聞證據就被告
    簡政義是否販賣第1級毒品之認定部分，自應認不具證據能
    力。
 (二) 共同被告張志源、簡政義，及證人蔡明道於警詢之陳述，均
    經被告甲○○及其辯護人否認證據能力，復無刑事訴訟法第
    159條之1至159條之5規定之例外情形，是上開傳聞證據就被
    告甲○○是否販賣第1、2級毒品之認定，不具證據能力。依
    證人蔡明道於偵查中結證稱：被告張志源向伊抱怨被告甲○
    ○給被告張志源的毒品都摻有雜質等語（見96年度偵字第33
    21號偵查卷第48頁）、於本院審理中結證稱：伊並未看到被
    告張志源向被告甲○○購買毒品，是被告張志源向伊說向被
    告甲○○購買毒品等語（見本院卷第327頁、第334頁），足
    見該證人並未親眼見聞被告甲○○販賣第1、2級毒品之行為
    ，其有關被告甲○○是否販賣第1、2級毒品之陳述，屬傳聞
    證據，不具證據能力。
五、就公訴意旨認被告張志源、簡政義共同販賣第1級毒品罪嫌
    部分：
    公訴意旨主要係以被告簡政義於偵審中之自白、證人吳思賢
    之證詞，以及本案於被告張志源、簡政義居處查扣之物，資
    為論據。而證人吳思賢於偵審中固結證稱：伊有在宜蘭縣冬
    山鄉○○村路邊向被告簡政義購買海洛因云云；被告簡政義
    於偵查中亦供陳：是張志源叫伊拿海洛因給吳思賢，時間是
    在96年7、8月間云云（見96年度偵字第3321號偵查卷第77
    頁、96年度偵字第4537號偵查卷第15頁）。惟查：
 (一) 證人吳思賢就購買海洛因之次數及金額交易，先於偵查中證
    稱：其總共向被告簡政義購買5次海洛因，只有2次有付款，
    1次是7千元，另1次是1萬4千元，其他3次是先欠著云云（見
    96 年度偵字第4537號偵查卷第頁）；惟於本院審理中經提
    示其偵訊筆錄後，仍證稱：其總共只買2次，不是買5次，金
    額部分每次都是買7千元的海洛因，且1次有付款，1次沒有
    付款云云（見本院卷第237、238頁）。其前後證詞已顯有出
    入。
 (二) 至被告簡政義於偵查中固為前揭供詞，但於本院審理中則否
    認伊與被告張志源有共同販賣第1級毒品之情事，並以證人
    地位結證稱：伊並未拿過毒品給吳思賢，伊為了交保才在偵
    查中說有幫被告張志源販賣海洛因等語（見本院卷第241至
    243頁）。被告簡政義嗣後更易其詞，但無事證足認其於偵
    查中所為供述或證述，有較審理中經具結後所為證詞更為可
    信之情況。且被告簡政義於偵查中係供陳：是96年7、8月間
    被告張志源說友人要海洛因，要伊送過去云云（見96年度偵
    字第3321號偵查卷第77頁、96年度偵字第4537號偵查卷第
    15頁）；而質諸證人吳思賢，其於本院審理中證稱並未向被
    告張志源購買海洛因等語（見本院卷第234頁），兩者顯有
    出入。是被告簡政義於偵查中所為陳述：於96年7、8月間幫
    被告張志源販賣海洛因云云，實難認與事實相符。
 (三) 況證人吳思賢於本院審理中證稱：其係於96年8月至10月間
    ，夏天結束後時，向被告簡政義購買海洛因云云（見本院卷
    第235、238頁），則依96年間臺灣地區之氣候狀況推論，該
    證人所證述之購買時間應係於96年8月底至10月間，然依卷
    附臺灣高等法院被告前案紀錄表記載，被告簡政義自96年8
    月28日起即經法院收押於臺灣宜蘭看守所，而於96年10月18
    日至96年12月17日在臺灣宜蘭看守所附設勒戒處所執行觀察
    、勒戒。依此情況，被告簡政義當無從於96年8月底至10月
    間，為該證人所述販毒與該證人之行為。證人吳思賢之證詞
    違背經驗法則，自無從據為對被告張志源、簡政義不利之認
    定。
 (四) 綜上，依公訴人所舉被告簡政義及證人吳思賢有瑕疵且互核
    不符之陳述，尚不足使本院形成被告張志源、簡政義共同販
    賣第1級毒品之心證。至警員本案扣得之安非他命、電子磅
    秤、塑膠分裝袋、帳冊、行動電話等物，及現金5萬8千元，
    據被告張志源、簡政義所述係販賣第2級毒品使用。而經警
    扣得之海洛因1包，僅毛重1.25公克，數量非鉅，亦不足據
    為被告張志源販賣第1級毒品之認定。是公訴人所舉本案經
    警查扣之上開物品，亦難推認被告張志源、簡政義有共同販
    賣第1級毒品之犯行。
六、就公訴意旨認被告甲○○販賣第1、2級毒品罪嫌部分：
    公訴意旨主要以共同正犯張志源、簡政義之證詞（關於被告
    甲○○涉嫌販賣第1、2級毒品），及證人蔡明道之證詞（關
    於被告甲○○涉嫌販賣第1級毒品）為據。惟查：
 (一) 共同被告張志源、簡政義於警詢中所為陳述，以及證人蔡明
    道於警詢、偵審中所為證詞，均屬傳聞證據，不具證據能力
    ，已詳前述。
 (二) 共同被告張志源於96年8月28日偵查中初稱：未曾向被告甲
    ○○購買海洛因等語（見96年度偵字第3321號偵查卷第79
    頁），後於96年11月6日偵查中，則改而證稱：96年7月間曾
    叫被告簡政義拿錢到三重交流道給被告甲○○，第1次3萬元
    、第2次拿5萬5千元，接著甲○○就將海洛因、安非他命拿
    到宜蘭交給伊，最後1次是96年8月20日，在伊位於宜蘭縣礁
    溪鄉○○路租屋處，以7萬5千元價格向被告甲○○購買2錢
    半的海洛因云云（見96年度偵字第4537號第18至19頁），其
    前後之證詞已有顯然之歧異。況其於本院審理中，亦迭稱：
    伊之前指證向被告甲○○購買毒品，乃貪圖供出上游之減刑
    等語（見本院卷第132、256頁）。對被告張志源而言，供出
    上游乃確屬對其有利之事，其地位與被告甲○○顯係對立，
    又其於96年11月6日所為證詞復有前開瑕疵，是共同被告張
    志源於偵查中指證向被告甲○○購買海洛因云云，自難遽信
    。
 (三) 共同被告張志源固於偵查中結證向被告甲○○購買安非他命
    ，價格為每兩35公克5萬7千元，自96年6月起，在宜蘭縣礁
    溪鄉○○路，購買約10幾次，每次至少2兩以上，最多1次買
    過5兩，均以現金當面付清等語（見96年度偵字第3321號偵
    查卷第79頁）。然於本院審理時，則先證稱：安非他命來源
    係伊與被告甲○○以共同基金買的，均直接由共同基金扣云
    云（見本院卷第255頁、第259至260頁），後又稱伊係將錢
    交給被告簡政義轉交被告甲○○代買安非他命，但被告甲○
    ○沒有將安非他命交給伊，直接將錢帶回宜蘭交還伊云云（
    見本院卷第255至256頁），其前後關於交易方式所為證述，
    顯有不符，並非無瑕疵可指。又被告張志源與被告甲○○之
    地位對立，已詳前述，其於偵查中指證向被告甲○○購買安
    非他命云云，自難遽以採認。
 (四) 共同被告簡政義於偵查中固證稱：96年7月間被告張志源曾
    叫伊拿錢給被告甲○○，第1次3萬元、第2次拿5萬5千元，
    拿到三重交流道給被告甲○○，接著甲○○就會將海洛因、
    安非他命拿到宜蘭交給被告張志源云云（見96年度偵字第
    4537號偵查卷第16頁）。然依其前述：「接著甲○○『就會
    』將海洛因、安非他命拿到宜蘭交給被告張志源」等語，顯
    係個人判斷之詞。況其於本院審理時，證稱：被告張志源要
    伊拿2次錢給被告甲○○，伊有交給被告甲○○，但伊不知
    道被告甲○○有沒有拿毒品回來等語（見本院卷第244頁）
    ，足見共同被告簡政義僅負責交付現金予被告甲○○而已，
    至於被告甲○○、張志源間曾為何項交易約定，或被告甲○
    ○是否交付毒品或交付何種毒品等情，並無所悉，共同被告
    簡政義所為證詞並不足推認被告甲○○確有與被告張志源交
    易毒品海洛因或安非他命之事實。
 (五) 綜上，共同被告張志源、簡政義警詢之證詞，及證人蔡明道
    警詢、偵審之證詞，不具證據能力；而共同被告張志源於偵
    審中前後證詞不一，共同被告簡政義於偵審中所為關於被告
    甲○○交付毒品之證詞則係個人臆測之詞。又本案經警持搜
    索票至被告甲○○住處搜索，雖扣得海洛因4 包，但並未扣
    得如電子磅秤、分裝袋、帳冊等與販賣第1、2級毒品有關之
    物品，有搜索扣押筆錄、扣押物品目錄表可憑。綜上所述，
    公訴人所舉證據，尚難認定被告甲○○確有販賣第1、2級毒
    品之犯行。
七、綜上所述，依公訴人所舉事證，無從認定被告張志源、簡政
    義共同販賣海洛因予吳思賢，及被告甲○○販賣第1、2級毒
    品予被告張志源之事實。公訴人復未為其他舉證，應認被告
    張志源、簡政義、甲○○上開部分犯行不能證明，爰就上開
    部分各為被告張志源、簡政義、甲○○無罪之諭知。
據上論斷，依刑事訴訟法第299條第1項前段、第301條，毒品危
害防制條例第4條第2項、第8條第2項、第11條第1項、第18條第1
項前段、第19條第1項前段，刑法第11條、第28條、第47條第1項
、第51條第5款，判決如主文。
本案經檢察官黃正綱到庭執行職務。
中    華    民    國    97    年    9     月    30    日
                  刑事第三庭審判長法  官  林惠玲
                                  法  官  劉家祥
                                  法  官  鄧晴馨
以上正本證明與原本無異。
如不服本判決應於收受本判決後10日內向本院提出上訴書狀，並
應敘述具體理由。若未敘述理由者，應於上訴期間屆滿後20日內
向本院補提理由書狀(均須按他造當事人之人數附繕本)。
                                  書記官  吳文雄
中    華    民    國    97    年    9     月    30    日
附錄本案論罪科刑法條：
毒品危害防制條例第4條第2項
製造、運輸、販賣第二級毒品者，處無期徒刑或 7 年以上有期徒
刑，得併科新臺幣 7 百萬元以下罰金。
毒品危害防制條例第8條第2項
轉讓第二級毒品者，處 6 月以上 5 年以下有期徒刑，得併科新
臺幣 70 萬元以下罰金。
毒品危害防制條例第11條第1項
持有第一級毒品者，處 3 年以下有期徒刑、拘役或新臺幣 5 萬
元以下罰金。
附表一：
┌────┬──────┬───────┬─────────┬─────┐
│對    象│交易時間    │交易地點      │交易次數、數量及金│犯罪所得（│
│        │            │              │額（新臺幣）      │新臺幣）  │
├────┼──────┼───────┼─────────┼─────┤
│林建宏  │96年6月15日 │被告張志源位於│第1次以3千元購買1 │3萬元     │
│        │至19日共6次 │宜蘭縣礁溪鄉大│公克、第2次以1萬元│          │
│        │            │忠路之租屋處、│購買3公克、第3次以│          │
│        │            │被告簡政義位於│5千元購買1.5公克、│          │
│        │            │宜蘭縣礁溪鄉奇│第4次以3千元購買1 │          │
│        │            │峰街7號租屋處 │公克、第5次以7 千 │          │
│        │            │              │元購買2.5公克、第6│          │
│        │            │              │次以2千元購買1 公 │          │
│        │            │              │克。              │          │
├────┼──────┼───────┼─────────┼─────┤
│林翰鵬  │96年4、5月間│林翰鵬位於宜蘭│第1次以6千元購買2 │1萬6千元  │
│        │共2次       │縣宜蘭市黎明三│公克、第2次以1萬元│          │
│        │            │路2巷5號住處  │購買3.5公克       │          │
├────┼──────┼───────┼─────────┼─────┤
│蔣江平  │96年7、8月間│蔣江平位於宜蘭│每次均以1萬8千元購│7萬2千元  │
│        │共4次       │縣蘇澳鎮住處  │買8公克           │          │
├────┼──────┼───────┼─────────┼─────┤
│賴木晶  │96年7、8月間│林翰鵬位於宜蘭│以2千5百元購買1公 │2千5百元  │
│        │某日1次     │市○○○路2巷5│克                │          │
│        │            │號住處        │                  │          │
├────┼──────┼───────┼─────────┼─────┤
│林志成  │96年7、8月間│宜蘭交流道附近│每次1千元至6千元不│1萬元（依 │
│        │共5次       │、宜蘭縣礁溪鄉│等價金購買。      │最有利被告│
│        │            │消費合作社前  │                  │之交易金額│
│        │            │              │                  │，即1次以 │
│        │            │              │                  │6,000元， │
│        │            │              │                  │其餘4次均 │
│        │            │              │                  │以1,000元 │
│        │            │              │                  │計算）    │
└────┴──────┴───────┴─────────┴─────┘
 附表二：
┌────┬──────┬───────┬───────────────┐
│對    象│交易時間    │交易地點      │交易次數、數量及金額（新臺幣）│
│        │            │              │                              │
├────┼──────┼───────┼───────────────┤
│林寬梁  │96年7、8月間│國道五號高速公│共3次，由被告簡政義前往交易安 │
│        │            │路羅東交流道路│非他命，第1次以2千5百元買2公克│
│        │            │旁            │、第2此以5千元買2公克、第3次以│
│        │            │              │1萬元買4公克，每次交易後再將價│
│        │            │              │金攜回交付被告張志源。        │
├────┼──────┼───────┼───────────────┤
│吳順濱（│96年7、8月間│ 羅東高中側門 │約6、7次，由被告簡政義前往交易│
│溪仔）  │            │              │安非他命，每次均以1萬元購買4公│
│        │            │              │克，每次交易後將價金攜回交被告│
│        │            │              │張志源。                      │
├────┼──────┼───────┼───────────────┤
│張福仁（│96年7、8月間│張福仁在宜蘭縣│至少2次，由被告簡政義前往交易 │
│福仁）  │            │員山鄉大洲住處│安非他命，以2千5百元至5千元不 │
│        │            │              │等，購買1至2公克，每次交易後將│
│        │            │              │價金攜回交被告張志源。        │
└────┴──────┴───────┴───────────────┘


司法院資訊處製作；財團法人民間司法改革基金會備份。
